【裁判字號】    97,易,3575
【裁判日期】    971016
【裁判案由】    竊盜
【裁判全文】
臺灣臺中地方法院刑事判決              97年度易字第3575號
公  訴  人  臺灣臺中地方法院檢察署檢察官
被      告  乙○○
                    (另案在臺灣臺中監獄執行中)
上列被告因竊盜案件，經檢察官提起公訴（97年度偵字第12957
號），本院判決如下：
    主    文
乙○○竊盜，累犯，處有期徒刑伍月，如易科罰金，以新台幣壹
仟元折算壹日。
    犯罪事實
一、乙○○前因竊盜案件，經本院以96年度中簡字第1347號判處
    有期徒刑2月確定，於民國97年1月12日徒刑執行完畢。詎猶
    不知悔改，於97年3月22日下午2時許，在交通部臺灣鐵路管
    理局（下稱臺鐵）第2457號南下（雲林縣林內鄉至嘉義市）
    之區間車上，見該車列車長林明秋將其臺鐵制式背包放在第
    四車車長室內，竟意圖為自己不法之所有，將該車長室之門
    栓打開，竊取該背包1個（內有林明秋之國民身分證、臺鐵
    通勤證、臺鐵車長技術證、郵局金融卡、臺灣中小企業銀行
    金融卡各1張、行動電話1支）。得手後，乙○○復改搭臺鐵
    第2576號北上區間車，該車行經彰化縣二水車站與田中車站
    間時，乘務車長陳永和巡車驗票中發現乙○○竟持有臺鐵員
    工之制式背包，遂報警處理，因而循線查悉上情，並在乙○
    ○之身上扣得前述背包1個（內有林明秋之國民身分證、臺
    鐵通勤證、臺鐵車長技術證、郵局金融卡、臺灣中小企業銀
    行金融卡各1張、行動電話1支）。
二、案經內政部警政署鐵路警察局第三警務段報告臺灣彰化地方
    法院檢察署呈請臺灣高等法院檢察署核轉臺灣嘉義地方法院
    檢察署再呈請臺灣高等法院檢察署令轉臺灣臺中地方法院檢
    察署檢察官偵查起訴。
    理    由
一、訊據被告乙○○於本院審理時坦承不諱，惟於偵訊中先辯稱
    ：該背包係於97年3月22日下午1時許，在彰化縣員林鎮之員
    林火車站第4月臺候車處撿到；其後又改稱：該背包係伊於
    火車上撿到云云。經查：
(一)上揭犯罪事實，業據被告於本院審理時坦承不諱，並與被害
    人林明秋於警詢及偵訊中之指訴、證人陳永和於警詢證述之
    情節相符，並有贓物認領保管單1紙、照片3張附卷可稽。
(二)至被告雖於偵訊中先後辯稱其係在月臺、火車上拾得林明秋
    所有之背包1個云云。然被害人林明秋於警詢證述：其背包
    內有國民身分證、臺鐵通勤證、臺鐵車長技術證、郵局金融
    卡、臺灣中小企業銀行金融卡各1張、行動電話1支，核與由
    被告身上所扣得之背包內容物相符。倘係由他人將該背包自
    車長室內竊出，再隨意棄置而由被告拾得，又豈可能對背包
    內之物品原封不動？且被告先於警詢坦承，復於偵訊中先後
    辯稱在月臺、火車上撿到該背包，前後供詞不一，是其所辯
    僅係卸責之詞，不足採信。事證明確，被告犯行堪以認定。
二、核被告所為，係犯刑法第320條第1項之竊盜罪。被告前因竊
    盜案件，經本院以96年度中簡字第1347號判處有期徒刑2月
    確定，於97年1月12日徒刑執行完畢，有刑案資料查註紀錄
    表1份在卷可參。其於5年以內故意再犯本件有期徒刑以上之
    罪，為累犯，依刑法第47條第1項規定，加重其刑。爰審酌
    被告犯罪之動機、目的、手段、所生危害及犯後態度等一切
    情狀，量處如主文所示之刑，並諭知易科罰金之折算標準。
據上論斷，應依刑事訴訟法第299條第1項前段，刑法第320條第1
項、第47條第1項、第41條第1項，判決如主文。
本案經檢察官甲○○到庭執行職務。
中    華    民    國    97    年    10    月    16    日
                  刑事第七庭    法  官  郭德進
上正本證明與原本無異。
如不服本判決，應於收受送達後10日內向本院提出上訴書狀（應
敘述具體理由並附繕本）。
上訴書狀如未敘述理由，應於上訴期間屆滿後20日內補提理由書
於本院。
中    華    民    國    97    年    10    月    16    日
                                書記官  陳惠玲
                                                       B
附錄論罪科刑法條
中華民國刑法第320條第1項：（普通竊盜罪、竊佔罪）
意圖為自己或第三人不法之所有，而竊取他人之動產者，為竊盜
罪，處5 年以下有期徒刑、拘役或5百元以下罰金。


司法院資訊處製作；財團法人民間司法改革基金會備份。
